ACORDAO-COMPLETO-2519326

ACÓRDÃO 2041/2022 ATA 13/2022 - SEGUNDA CÂMARA

VISTOS, relatados e discutidos os autos deste processo em que se apreciam 5 (cinco) atos de admissão oriundos da Empresa Brasileira de Serviços Hospitalares (EBSERH) ,
ACORDAM os ministros do Tribunal de Contas da União, reunidos em sessão da 2ª Câmara, ante as razões expostas pelo relator, e com fundamento nos arts. 71, inciso III, da Constituição Federal, 1º, inciso V, 39, inciso I, da Lei 8.443/1992, 1º, inciso VIII, 259, inciso I, e 260, §1º, do Regimento Interno, em:
9.1. considerar legais os atos de admissão de Cinthya Emanuelle Lucio Vieira, Jorge Bugary Teles Junior, Mikaela Karine de Castro Silva e Sandra Dea Silva Martins, concedendo-lhe registro;
9.2. determinar à Sefip que realize diligência à EBSERH com o fito de que, em relação ao empregado Antonio Marcio Rocha de Franca:
9.2.1. seja encaminhada cópia da declaração de não acumulação de cargos e empregos públicos firmada pelo interessado quando de sua contratação na Ebserh; e
9.2.2. seja comprovado que o servidor não mais mantém todos os vínculos públicos constantes da pesquisa à Rais - ano base 2020, por intermédio do envio de cópia das portarias de exoneração eventualmente existentes, ou pela formalização de opção por apenas dois cargos/empregos, se confirmada a tripla acumulação.
9.3. dar ciência desta deliberação aos interessados e à Empresa Brasileira de Serviços Hospitalares.

Atos de Admissão da unidade emissora Empresa Brasileira de Serviços Hospitalares, enviados  para fins de análise e julgamento.

Segunda Câmara

Empresa Brasileira de Serviços Hospitalares (EBSERH).

3. Interessados/Responsáveis:
3.1. Interessados: Antonio Marcio Rocha de Franca (XXX.000.995-XX); Cinthya Emanuelle Lucio Vieira (XXX.632.744-XX); Jorge Bugary Teles Junior (XXX.237.375-XX); Mikaela Karine de Castro Silva (XXX.518.326-XX); e Sandra Dea Silva Martins (XXX.944.700-XX).

13.1. Ministros presentes: Bruno Dantas (Presidente), Augusto Nardes (Relator) e Antonio Anastasia.
13.2. Ministro-Substituto convocado: Marcos Bemquerer Costa.
13.3. Ministro-Substituto presente: André Luís de Carvalho.

AUGUSTO NARDES

Cuidam os autos de processo que consolida a análise de 5 (cinco) atos de admissão de pessoal da Empresa Brasileira de Serviços Hospitalares (EBSERH) . Em instrução de peça 9 o auditor instrutor da Secretaria de Fiscalização de Integridade de Atos e Pagamentos de Pessoal e de Benefícios Sociais (Sefip) propôs o julgamento pela legalidade dos atos com seu respectivo registro. O dirigente da unidade anuiu à proposta (peça 10) .
2.	O Ministério Público junto ao TCU (MPTCU) , no entanto, discordou dessa proposta com relação a um dos atos, conforme parecer de peça 12, reproduzido a seguir:
"Esta representante do Ministério Público de Contas coloca-se de acordo com a proposta alvitrada pela Secretaria de Fiscalização de Integridade de Atos e Pagamentos de Pessoal e de Benefícios Sociais - Sefip, constante de peças n.ºs 9 e 10, pela legalidade e registro dos atos de admissão expedidos pela Empresa Brasileira de Serviços Hospitalares - Ebserh, exceto em relação ao empregado Antonio Marcio Rocha de Franca (peça n.º 7) .
2. Pela consulta à Rais - ano base 2020 (peça n.º 11) , há indícios de que o empregado Antonio Marcio Rocha de Franca detém outros dois vínculos públicos ativos (Fundação Universidade Federal do Sergipe e Fundação Hospitalar de Saúde do Estado de Sergipe) , além do emprego público na Empresa Brasileira de Serviços Hospitalares, o que configuraria uma tripla acumulação, vedada pelo artigo 37, inciso XVI, da Constituição Federal.
3. Suscitamos que mesmo o eventual afastamento de um dos vínculos não elide a acumulação irregular de cargos e empregos públicos, como define a Súmula TCU n.º 246, cujo teor reproduzimos:
'SÚMULA TCU 246: O fato de o servidor licenciar-se, sem vencimentos, do cargo público ou emprego que exerça em órgão ou entidade da administração direta ou indireta não o habilita a tomar posse em outro cargo ou emprego público, sem incidir no exercício cumulativo vedado pelo artigo 37 da Constituição Federal, pois que o instituto da acumulação de cargos se dirige à titularidade de cargos, empregos e funções públicas, e não apenas à percepção de vantagens pecuniárias'.
4. Por isso, em relação à admissão de peça n.º 7, opinamos pela realização de diligência à Ebserh, com o fito de que, em relação ao empregado Antonio Marcio Rocha de Franca (CPF n.º XXX.000.995-XX) :
	4.1. seja encaminhada cópia da declaração de não acumulação de cargos e empregos públicos firmada pelo interessado quando de sua contratação na Ebserh, e
	4.2. seja comprovado que o servidor não mais mantém todos os vínculos públicos constantes da pesquisa à Rais - ano base 2020, por intermédio do envio de cópia das portarias de exoneração eventualmente existentes, ou pela formalização de opção por apenas dois cargos/empregos, se confirmada a tripla acumulação."
	É o relatório.

não há.

Procuradora-Geral Cristina Machado da Costa e Silva.

PESSOAL. CINCO ATOS DE ADMISSÃO. LEGALIDADE DE QUATRO. DÚVIDAS QUANTO À ACUMULAÇÃO DE CARGOS DE UM DELES. SOLICITAÇÃO DE ESCLARECIMENTOS AO ÓRGÃO DE ORIGEM.

ATOS DE ADMISSÃO (ADS)

Secretaria de Fiscalização de Integridade de Atos e Pagamentos de Pessoal e de Benefícios Sociais (Sefip).

Em exame 5 (cinco) atos de admissão de pessoal encaminhados pela Empresa Brasileira de Serviços Hospitalares (EBSERH) ao Tribunal de Contas da União para fins de registro, nos termos do art. 71, inciso III, da Constituição Federal.
2.	Depois de analisar os atos em questão, a Secretaria de Fiscalização de Pessoal (Sefip) propôs o julgamento pela sua legalidade, concedendo-lhes registro. 
3.	O Ministério Público junto ao TCU aderiu à proposta da Sefip, exceto com relação ao ato de Antonio Marcio Rocha de Franca, entendendo que remanescem dúvidas no tocante à acumulação de cargos que necessitam ser sanadas por meio de diligência.
4.	Manifesto, desde já, minha adesão à proposta uniforme pela legalidade dos atos de Cinthya Emanuelle Lucio Vieira, Jorge Bugary Teles Junior, Mikaela Karine de Castro Silva (103.518.326-96) e Sandra Dea Silva Martins.
5.	No que diz respeito ao ato de Antonio Marcio Rocha de Franca, a cópia da RAIS juntada à peça 11 indica, de fato a existência de 3 empregadores, sendo pertinente, pois, a proposta saneadora proposta pelo MPTCU.
	Ante o exposto, VOTO por que o Tribunal adote a minuta de acórdão que submeto à consideração deste Colegiado.
	
TCU, Sala das Sessões Ministro Luciano Brandão Alves de Souza, em 3 de maio de 2022.
Ministro JOÃO AUGUSTO RIBEIRO NARDES 
Relator